臺灣基隆地方法院刑事判決　
109年度軍原訴字第1號
公  訴  人  臺灣基隆地方檢察署檢察官
被      告  林信宏


選任辯護人  彭傑義律師
被      告  溫耀揚


指定辯護人  張漢榮律師
被      告  塗鼎力


指定辯護人  楊敏宏律師
被      告  林威臣


指定辯護人  陳福龍律師
被      告  阮柏諺


指定辯護人  侯傑中律師
被      告  宋易軒


指定辯護人  呂立彥律師
被      告  吳鎮佑


指定辯護人  陳德聰律師
被      告  陳家靖



指定辯護人  姚宗樸律師
被      告  錡宥甫




指定辯護人  盧美如律師
被      告  李名弘


指定辯護人  孫寅律師
被      告  賴則豪



指定辯護人  陳宜君律師
被      告  江灝霖（原名江韋寬）  



指定辯護人  簡銘昱律師
被      告  張浩賢




選任辯護人  姜義贊律師（法律扶助）
被      告  陳德明



指定辯護人  李依蓉律師
被      告  鄭博彥（原名鄭至堯）



指定辯護人  林詩元律師
被      告  林柏孝



指定辯護人  陳建維律師
上列被告因殺人未遂等案件，經檢察官提起公訴（108年度偵字
第2607號、第2608號、第2736號、第2738號、第2740號、第2741
號、第2743號、第2744號、第2745號、第3184號、第3185號、第
3186號、第3187號、第3188號、第3189號、第4897號、108年度
軍偵字第37號、第38號），本院判決如下：
    主  文
一、林信宏犯如附表一所示之罪，處如附表一「罪名及應處刑罰
    」欄所示之刑；犯如附表二所示之罪，處如附表二「罪名及
    應處刑罰」欄所示之刑。附表一、附表二所示之刑，應執行
    有期徒刑貳年貳月，沒收部分併執行之。被訴民國108年1月
    12日強制罪部分，無罪。
二、溫耀揚犯如附表一所示之罪，處如附表一「罪名及應處刑罰
    」欄所示之刑；犯如附表二所示之罪，處如附表二「罪名及
    應處刑罰」欄所示之刑。附表一、附表二所示之刑，應執行
    有期徒刑貳年貳月。被訴民國108年1月12日強制罪部分，無
    罪。
三、塗鼎力、林威臣、阮伯諺、宋易軒、吳鎮佑、錡宥甫、李名
    弘犯如附表一所示之罪，各處如附表一「罪名及應處刑罰」
    欄所示之刑。被訴民國108年1月12日強制罪部分，均無罪。
四、林柏孝、鄭博彥犯如附表二所示之罪，各處如附表二「罪名
    及應處刑罰」欄所示之刑。
五、陳家靖、賴則豪被訴民國108年1月12日犯行部分，均無罪。
六、江灝霖、宋易軒、陳德明、張浩賢、鄭博彥被訴民國108年3
    月15日2時34分許傷害方偉丞部分，均公訴不受理。
    事  實
一、緣陳浩平於民國107年底向林信宏借款新臺幣6萬元，給付數
    次利息後即未再給付，林信宏與陳浩平及其父親陳志文、親
    友於108年1月11日下午在基隆巿愛四路商談還款事宜時，雙
    方發生肢體衝突，不歡而散，之後陳志文撥打電話與林信宏
    相約接續商談還款及解決衝突事宜，林信宏即與陳浩平、陳
    志文相約於108年1月12日凌晨，在基隆巿中正區潮境公園談
    判。然林信宏不甘遭毆，欲行報復，將上情告知溫耀揚，找
    溫耀揚、阮伯諺、塗鼎力等人同去，溫耀揚則聯繫林威臣、
    宋易軒、吳鎮佑、錡宥甫、李名弘等人，並經轉通知其他姓
    名年籍不詳之人，共約二十人，攜帶球棒、刀器、道具槍等
    物，先在潮境公園附近之便利商店前集合，再分別乘坐車號
    0000-00號、ATV-6372號、AUH-5692號、8027-RF號、ATZ-07
    71號、3332-R8號等自小客車，共同前往潮境公園。108年1
    月12日凌晨0時5分許，陳志文駕駛車號ATJ-8193號自小客車
    附載陳浩平及女兒陳昱方，抵達潮境公園之平浪橋停車場，
    將上開車輛停放在平浪橋停車場入口前之道路上，林信宏、
    溫耀揚、塗鼎力、林威臣、阮柏諺、宋易軒、吳鎮佑、錡宥
    甫、李名弘等人所搭乘之6台車輛陸續抵達現場時，見陳浩
    平、陳志文、陳昱方已在現場，即將車輛依序停在上開停車
    場入口之對向車道上（陳柏恩駕駛3332-R8號先行離去，經
    檢察官另為不起訴處分），林信宏持球棒及道具槍，溫耀揚
    持不明槍支（未能證明該槍支有殺傷力），阮伯諺持刀器，
    其他人持球棒下車，林信宏對陳浩平稱：「剛剛不是好幾個
    打我一個?」，並向在場人指示毆打陳浩平及陳志文，林信
    宏、溫耀揚、塗鼎力、林威臣、阮柏諺、宋易軒、吳鎮佑、
    錡宥甫、李名弘即基於恐嚇、傷害人身體之犯意聯絡，各自
    喊稱：「給他死」等語恫嚇，致陳浩平、陳志文、陳昱方均
    心生畏懼，生危害於生命、身體之安全，溫耀揚持該不明槍
    支朝天空及陳浩平方向各擊發一次後，陳浩平往潮境公園內
    逃跑，林信宏、溫耀揚、塗鼎力、宋易軒、錡宥甫及不詳男
    子等共6、7人持球棒追趕，林信宏追趕時以道具槍擊發一次
    ，陳浩平逃至潮境公園第二停車場時，遭林信宏等人追攔住
    ，以球棒共同毆打，致其受有頭部外傷併腦震盪有暫時性意
    識喪失、右後側頭皮血腫、血痰疑似肺挫傷、身體多處擦傷
    (右頸、右肩、左臂、四肢）等傷害，其攜帶之2支行動電話
    螢幕同時亦遭球棒擊打破裂而不堪用，林信宏等人見陳浩平
    已經昏迷，即返回平浪橋停車場前。此同時，停留在現場之
    阮柏諺以刀器揮砍陳志文，林威臣、吳鎮佑、李名弘及其他
    不詳男子則持球棒或徒手毆打陳志文，停手後，待林信宏、
    溫耀揚、塗鼎力、宋易軒、錡宥甫返回平浪橋停車場前，即
    再共同出手毆打陳志文，致陳志文因而受有右胸、雙下肢及
    雙前臂挫傷、右耳撕裂傷之傷害。嗣林信宏再指揮在場人員
    砸車，林信宏、溫耀揚、塗鼎力、林威臣、阮柏諺、宋易軒
    、吳鎮佑、錡宥甫、李名弘即基於毀損他人財產之犯意聯絡
    ，各以手中所持之槍具、球棒、刀器揮擊陳志文所有之車號
    000-0000自小客車，致該自小客車之車窗、大燈全部毀壞、
    鈑金多處凹損而不堪用，林信宏等人始全數乘車離去。陳浩
    平清醒後，自行撥打行動電話報警，經警到場後，在現場尋
    獲彈殼2枚。嗣經警通知林信宏於108年1月12日到案說明，
    林信宏主動提出道具槍1把及已斷裂之棒球棍柄1支扣案。
二、方偉承於108年3月15日凌晨至基隆巿仁二路230號凱悅KTV唱
    歌，2時34分許，至江灝霖與其友人所在之5樓512包廂內敬
    酒時，與其發生口角，遭江灝霖、宋易軒、陳德明、張浩賢
    、鄭博彥共同毆打（上開情節為起訴書犯罪事實傷害部分
    ，經方偉承撤回告訴另為不受理判決，詳後述），之後江灝
    霖、宋易軒、陳德明、張浩賢離開凱悅KTV。方偉承心生不
    滿，找尋數名友人前來，該數名友人於同日4時30分許，進
    入凱悅KTV512包廂，質問上開糾紛緣由，雙方一言不合，當
    時在512包廂內之林信宏、鄭博彥、溫耀揚、林柏孝等約7、
    8人即共同基於傷害之犯意聯絡，分持球棍、酒瓶等物，與
    方偉承友人在凱悅KTV5樓走廊發生毆打，方偉承當時站立在
    5樓電梯前，見林信宏持球棒揮擊其友人，遂自林信宏後方
    拉制，林柏孝見狀，持酒瓶往方偉承頭部連續敲擊3次，林
    信宏則以球棒揮擊方偉承身體，致方偉承當場昏迷倒地，林
    信宏、林柏孝、鄭博彥、溫耀揚等人即接續再與方偉承之友
    人沿走廊追打後，眾人散去，返回至電梯前時，鄭博彥、溫
    耀揚見方偉承倒坐在牆角，均以腳踢其身體，溫耀揚拿取鄭
    博彥手上之球棒朝方偉承身體擊打2次，鄭博彥隨即向溫耀
    揚拿回球棒，兩人離開，林柏孝步返經過電梯前時，亦以腳
    踢方偉承身體一下後離去。方偉承因而共受有左顱骨骨折、
    顱內出血、雙側蜘蛛膜下腔出血、右腦硬腦膜下腔出血與皮
    下血腫、右眼鈍器外傷、左耳鈍器外傷、左前脛鈍器外傷等
    傷害。
三、案經陳志文、陳浩平、方偉承訴由基隆巿警察局第一分局移
    送臺灣基隆地方檢察署檢察官偵查起訴。　　
    理  由
甲、有罪部分
壹、程序事項（證據能力部分）
一、供述證據：
　㈠就被告溫耀揚、阮伯諺、林威臣、宋易軒：
  ⒈證人陳志文、陳浩平、陳昱方及其他共同被告於警詢所證內
    容係屬被告以外之人於審判外之陳述，且被告溫耀揚、阮伯
    諺、林威臣及其辯護人於本院準備程序中亦主張該證據無證
    據能力，不同意該證述內容作為認定本案犯罪事實之證據，
    而證人陳志文、陳浩平、陳昱方於檢察官偵訊時及本院審理
    時均已到庭證述明確，是渠等於警詢時之證言亦非證明被告
    犯罪之必要證據，是揆諸前揭規定，上開證人於警詢時之證
    言自不得作為被告溫耀揚、阮伯諺、林威臣部分犯罪事實之
    證據。
　⒉證人陳志文、陳浩平、陳昱方及其他共同被告之偵查證述部
    分：按刑事訴訟法第159條第1項雖規定，被告以外之人於審
    判外之言詞或書面陳述，除法律有規定外，不得作為證據。
    而本件證人於偵查中所為之證詞固均屬被告以外之人於審判
    外之陳述，惟依刑事訴訟法第159條之1第2項規定，原則上
    屬於法律規定為有證據能力之傳聞證據，於例外顯有不可信
    之情況，始否定其得為證據。是以，得為證據之被告以外之
    人於偵查中所為之陳述，因其陳述未經被告詰問，應認屬於
    未經合法調查之證據，此項詰問權之欠缺，非不得審判中由
    被告行使以補正，而完足為經合法調查之證據，此有最高法
    院97臺上字第2340號判決參照。查上開證人等於偵查中之證
    述，均已依法具結，有卷內結文在卷可憑，且衡諸該等陳述
    之作成並無顯不可信之情況，而被告林威臣、宋易軒及其辯
    護人雖主張上開證人於檢察官偵查時之證述無證據能力，又
    無法指出顯不可信之情況，因認具有證據能力。
  ㈡就被告林信宏、錡宥甫、塗鼎力、吳鎮佑、李名弘、林柏孝
    、鄭博彥：
　　按被告以外之人於審判外之陳述，雖不符刑事訴訟法第159
    條之1至第159條之4之規定，而經當事人於審判程序同意作
    為證據，法院審酌該言詞陳述或書面陳述作成時之情況，認
    為適當者，亦得為證據；又當事人、代理人或辯護人於法院
    調查證據時，知有刑事訴訟法第159條第1項不得為證據之情
    形，而未於言詞辯論終結前聲明異議者，視為有前項之同意
    ，刑事訴訟法第159條之5定有明文。本件認定犯罪事實所引
    用之卷證資料，屬於傳聞之供述證據部分，檢察官、被告及
    其辯護人於本院準備程序及審理時均表示沒意見，而本院審
    酌該等言詞陳述作成時之情況，並無證據證明係違背法定程
    序或違反陳述者意願所取得，且本院認為均適當得為證據，
    依刑事訴訟法第159條之5第1項之規定，應有證據能力。
二、其餘非供述證據資料，查無係違背法定程序而取得，自應認
    有證據能力。
貳、實體事項
一、犯罪事實部分（被告林信宏、溫耀揚、塗鼎力、林威臣、
    阮伯諺、宋易軒、吳鎮佑、錡宥甫、李名弘）：
　　訊據被告林信宏坦認傷害陳志文、陳浩平及毀損犯行；溫耀
    揚坦認傷害及毀損犯行；塗鼎力坦認傷害陳浩平及毀損犯行
    ；阮伯諺坦認毀損，否認傷害犯行；錡宥甫坦認傷害陳浩平
    及毀損犯行；林威臣、宋易軒、吳鎮佑、李名弘則均否認有
    傷害及毀損犯行。查：
　㈠被告林信宏（傷害、毀損）、溫耀揚（傷害、毀損）、塗鼎
    力（傷害、毀損）、阮伯諺（毀損）、錡宥甫（傷害、毀損
    ）分別坦認之犯罪部分，與證人陳志文、陳浩平、陳昱方於
    警偵訊及本院證述情節相符，且有陳浩平及陳志文受傷照片
    暨其在三軍總醫院診斷證明書、陳浩平手機毀損照片、現場
    監視錄影翻拍照片、現場照片及ATJ-8193號自小客車毀損照
    片、估價單附卷（108偵2607號卷71-83、155-165、204、26
    1、263-267、749頁），足認被告之任意性自白與事實相符
    ，是林信宏、溫耀揚、塗鼎力、錡宥甫傷害及毀損犯行，溫
    耀揚、阮伯諺毀損犯行均可認定，先予敘明。
　㈡至阮伯諺否認傷害及林威臣、宋易軒、吳鎮佑、李名弘否認
    傷害、毀損之部分，①林威臣辯稱：「108年1月11日晚上我
    跟吳鎮佑在基隆吃宵夜，接到溫耀揚電話說有事情找我，叫
    我去潮境公園找他，吃完宵夜後我就開車載吳鎮佑一起過去
    ，到現場時已經有3、4台車子在現場了，我看到有好幾個人
    拿球棒在砸車子，我跟吳鎮佑沒有下車，我在車上打電話給
    溫耀揚，跟他說要打架我就要先走了，我不想要參與打架的
    事情，之後我開車載吳鎮佑離開」，陳福龍律師辯護意旨略
    以：林威臣於案發時雖有到潮境公園，但到場時衝突已經即
    將結束，林威臣無意牽涉其中，只停一下即開車離去，林威
    臣與被害人並不相識，無毆打被害人及毀損車輛之動機等語
    ；②阮伯諺辯稱：「溫耀揚在108年1月11日晚上打電話跟我
    說林信宏被人家打，叫我去八斗子看一下，我自己一人開車
    到八斗子的潮境公園，我跟其他的車一起到，我是最後一輛
    ，我下車後看到已經打起來了，我不知道發生什麼事，我沒
    有跟著打，現場有人說要砸車，我就回車上拿球棒開始砸車
    ，砸完車後我就自己一人開車走了」，侯傑中律師辯護意旨
    略以：本件僅有陳昱方指證阮伯諺拿刀，陳志文則稱係穿西
    裝之男子拿刀砍傷其頭部，然阮伯諺當日並未持刀亦非穿著
    西裝，到場僅有參與砸車行為，事前不知道要去毆打他人，
    事實上亦無毆打被害人，阮伯諺僅涉有毀損罪等語；③宋易
    軒辯稱：「108年1月11日晚上我跟女朋友在八斗子那邊吃飯
    ，溫耀揚打電話叫我去八斗子的7-11找他，我吃完飯就開賴
    則豪名下的車載女朋友過去，當時賴則豪不在車上，我過去
    7-11還沒下車就看到溫耀揚開車往潮境公園去，我就開車載
    我女友過去，當時我女友在車上睡覺，到潮境公園之後，一
    共3、4台車，溫耀揚他們停車，我也把車停在他們後面，之
    後溫耀揚他們一群6、7人過去一台車那邊，我沒有下車，在
    車上看他們，接著他們開始打架，跑來跑去，因為我有載女
    友怕對方找人發生危險，所以沒有下車，我在現場停留約5
    分鐘，接著迴轉想往巿區走，有看到一群人在砸車，接著我
    就開車載女友直接離開」，呂立彥律師辯護意旨略以：溫耀
    揚係在便利商店通知宋易軒到場，並未說可能會起衝突，宋
    易軒到現場係為壯聲勢，並未參與謀議犯罪行為，且溫耀揚
    並未見到宋易軒下車，宋易軒無與其他被告有犯意聯絡及行
    為分擔等語；④吳鎮佑辯稱：「108年1月11日我跟林威臣在
    基隆巿區吃宵夜，林威臣接到電話說林信宏被打，並說他們
    在潮境公園那邊，要我們去看一下發生什麼事，我坐林威臣
    的車直接從巿區開到潮境公園，沒有先集合，到現場後已經
    開始打起來了，我跟林威臣不想惹事，都坐在車上，因為我
    們只是過去看一下發生什麼事，不是去助陣的，我在車上看
    到外面在打架，不知道在打誰，我也有看到他們在砸車，他
    們還沒砸完，我跟林威臣就開車走了」，陳德聰律師辯護意
    旨略以：吳鎮佑係搭林威臣便車到現場但沒有下車，證人陳
    浩平、陳志文、陳昱方指證內容並不相符，請為無罪諭知等
    語；⑤李名弘辯稱：「108年1月11日晚上我跟錡宥甫在廟口
    的麥當勞，錡宥甫接到電話，說要過去潮境公園，我就一起
    過去，到了潮境公園門口，溫耀揚有上我們的車，再開進潮
    境公園，進去停車，我有下車，我看到對方父子，我認識兒
    子陳浩平，就沒有過去，他們衝突的時間大概5分鐘左右，
    我看到陳浩平跑掉，有人追他，我站的位置沒有看到陳浩平
    被打的情況，我沒有看到陳浩平爸爸被打的情況，但有看到
    砸車的情況，現場很亂又很暗，我沒有打陳志文、陳浩平、
    也沒有砸車」，孫寅律師辯護意旨略以：證人陳浩平證稱李
    名弘僅站在該處沒有任何攻擊行為，陳志文及陳昱方亦無明
    確指證遭到李名弘任何攻擊行為等語。惟查：
　⒈本院審理程序中證人經隔離訊問，證人陳昱方證稱：「林信
    宏他們跟我弟弟陳浩平有糾紛，我爸爸要帶陳浩平去，我跟
    著一起去，如果有發生事情的話多一個人有照應；我們先去
    瑞芳車站，待了一下子沒有看到車，就打給林信宏，他說改
    約潮境公園，我們到潮境公園路上，有一家7-11，我們看到
    他們一群人在那邊，我父親陳志文搖下車窗問他是約這邊還
    是哪裡，林信宏就說約潮境公園裡面，我們就先過去那邊；
    他們到的時候有7、8輛車，他們車子很快速的開進來，7、8
    台車的4個車門都打開，全部的人都下車，手上拿棒球棍、
    刀子，還有一個人拿槍，下車之後沒有對話，他們就一群人
    去追打陳浩平，往潮境公園後面停車場跑過去，我原本要往
    陳浩平方向過去，但太多人了，手上又拿東西，我不敢太靠
    近他們，我過去看到一群人在打陳浩平，他那時已經躺在地
    上，打完後林信宏說把那台車也給我砸了..我看到他們回頭
    ，我也跟著往車子方向靠近，他們就打我父親陳志文，我有
    要護住我父親，但我被他們推開來，他們打完我父親之後就
    全部人都在砸車；他們的車是全部一起來，全部一起走的；
    他們下車後，門是都沒有關的，很明顯的看到車上是沒有人
    坐在裡面；我可以指認阮伯諺是因為他拿刀砍陳志文的時候
    ，我有跟他對話，我護著陳志文時跟阮伯諺說『這是我爸』，
    阮伯諺說『你爸也一樣，我要讓他死』，所以我對他印象這麼
    深刻」；陳志文證稱：「我到潮境公園之前，有先到八斗子
    那邊買檳榔，看到他們一群20幾個人停在一家便利商店門口
    ，林信宏叫我去潮境公園等他，我到潮境公園停車，過幾分
    鐘之後，他們7、8台車就把我車子圍住，全部的人下車拿刀
    、槍、棍子就開始毆打了，連一句話都沒有講；其中一人先
    對空鳴了一槍，大概6、7人就開始追打我兒子陳浩平，陳浩
    平往內側停車場方向跑，其他10幾人就在第一現場對我圍毆
    ；其中一兩人拿刀砍到我頭部，我有閃過只砍到我耳朵而已
    ；他們車上的人全部下車，每部車都四個車門打開；我最有
    印象的是林信宏跟溫耀揚，其他人都沒有印象了；在這過程
    中沒有車子先離開，打完我之後，他們再砸車，砸完車之後
    他們才離開；我在警詢指認林信宏打我，溫耀揚有開槍，後
    來警方拿口卡給我，我才認出哪個人是拿刀砍我的人；我可
    以確認阮伯諺就是拿刀砍我頭部的」；陳浩平證稱：「我到
    潮境公園時看到大概4、5部車，我只記得林信宏、錡宥甫、
    阮伯諺、溫耀揚，剩下有點忘記了，他們一下車就開始攻擊
    我們，我記得溫耀揚有拿1把槍、剩下的人有拿刀、棒球棍
    ；我是被錡宥甫追著打，追我的人大概有4-6人，追打我的
    過程，溫耀揚有開槍，他們追到我後就攻擊我，打到我昏過
    去，手機也被他們打壞了；宋易軒拿棍棒類攻擊我；李名弘
    有到現場，當時站在旁邊，是沒有出手打我；現場5部車的
    人都有下車，因為全部車門都有打開，人都有下來」等語。
    上開證人均明確指證阮伯諺確有參與傷害犯行，而證人雖未
    能全然指證林威臣、宋易軒、吳鎮佑、李名弘有無下車參與
    犯行之經過，惟參諸共同被告溫耀揚供述係因林信宏遭人毆
    打，是以其找塗鼎力、宋易軒、錡宥甫、阮伯諺等人到場等
    語，再衡以被告等到場車輛約6、7台，全部人數約20人等情
    觀之，被告溫耀揚撥打電話呼叫同案被告到場之用意，顯係
    憑恃眾人之力報復陳志文、陳浩平之意，此由被告等事先準
    備攜帶刀械、棍棒到場，且全部人到場後立即持凶器毆打、
    毀損車輛等情可知。在此情況下，林威臣、宋易軒、吳鎮佑
    、李名弘接獲通知到場，豈會不知到場目的?而既願配合溫
    耀揚指示，深夜至偏僻無人之潮境公園聚集，且與林信宏等
    分搭多部車輛同時到場，而現場由林信宏指揮打人及砸車，
    則阮伯諺、林威臣、宋易軒、吳鎮佑、李名弘應係基於共同
    傷害及毀損他人物品犯意而到場助勢，不論其等各自實際所
    為行為為何，均與林信宏等人在犯意聯絡範圍內，而應均擔
    負刑責。
　⒉再經警調閱108年1月12日凌晨案發前之道路監視錄影結果，
    被告等人駕駛之車輛前往潮境公園，依序為林信宏駕駛車號
    0000-00號、阮伯諺駕駛ATV-6372號、宋易軒駕駛AUH-5692
    號、塗鼎力駕駛8027-RF號、溫耀揚、李名弘、錡宥甫搭坐A
    TZ-0771號、林威臣、吳鎮佑搭坐3332-R8號、陳柏恩（經檢
    察官另為不起訴處分）駕駛BBB-2210號（見108偵2607號卷
    第63-70頁），業據被告等自承在卷，宋易軒、林威臣所駕
    之車輛既在其他被告車輛當中行進，顯然係與其他車輛集合
    後再一同前往，而林威臣、阮伯諺、宋易軒均自稱為最後一
    台抵達現場之車輛，供詞相互矛盾，且與道路監視錄影不符
    ，再則林信宏、塗鼎力於本院準備程序均供稱所有車輛係在
    便利商店集合再一起過去潮境公園，是宋易軒、林威臣、吳
    鎮佑辯稱其等係接獲溫耀揚電話後，直接從基隆巿區開車前
    往潮境公園一節，均為不實。　
　⒊被告林威臣、吳鎮佑雖於本院審理時互相證稱二人並未下車
    參與本案犯行，惟其等既為本案共同被告，且均否認犯行，
    其等所互為有利之證言，是否可信實有可疑。又林威臣雖稱
    在場曾撥打電話告知溫耀揚欲先行離開云云，然經本院於11
    1年1月27日勘驗扣案溫耀揚行動電話結果（108年5月2日為
    警扣案，網路設定飛航模式），僅查得溫耀揚於108年2月17
    日傳送圖案訊息予林威臣、於109年1月12日下午2時38分以
    通訊軟體撥打電話予暱稱「麥了佛冷」，此外並無於事發當
    時之通訊資料，林威臣於同日審理亦當庭操作檢視其所扣案
    之行動電話，僅有林威臣自108年4月8日開始與溫耀揚以通
    訊記錄we chat傳送訊息，此外亦無任何108年1月12日凌晨
    之通訊資料，有上開2支行動電話之翻拍照片附卷可參（本
    院卷三第181-185頁），從而林威臣辯稱打電話向溫耀揚先
    行離開，並未下車參與本案犯行云云，並無證據以實其說，
    應係卸責之詞，難認可採。
　⒋被告宋易軒辯稱到場後未下車一節，其女友即證人呂文蘋於1
    08年5月2日偵訊證稱：「108年1月11日晚上，我男朋友宋易
    軒開他車子AUH-5697號從我家載我要去他家睡覺，當時因為
    我很累，所以都在車上睡覺，隱約聽到男朋友跟我說要去找
    人，後來我就睡死了」等語，證人既未見聞現場狀況，從而
    亦未能為被告宋易軒未為本案犯行之有利事證。
　⒌綜上，溫耀揚、阮伯諺、林威臣、宋易軒、吳鎮佑、李名弘
    辯稱未參與之犯行，均未可採，其犯行堪予認定，應依法論
    科。　
　㈢至公訴意旨認被告等係共同基於殺人之不確定故意，毆打陳
    志文及陳浩平一節，另涉刑法第271條第2項、第1項之殺人
    未遂罪云云。按被害人之受傷程度、傷勢輕重情形、受傷部
    位是否為致命部位、行為人所用兇器、行為人與被害人曾否
    相識、有無宿怨等關係等項，雖可藉為認定行為人有無殺人
    犯意之心證依據，且為重要之參考資料，然判斷有無殺人或
    傷害犯意，仍須斟酌當時客觀環境、行為人下手實行之經過
    及其他具體情形予以綜合觀察判斷。查證人陳浩平、陳志文
    、陳昱方雖均證稱現場被告毆打時均大喊「給他死」等語，
    然被告與被害人既有發生糾紛，難免口出惡言，毆打時口出
    助勢言辭，未能逕為判斷被告等人有無殺害被害人意圖之唯
    一依據。被害人陳浩平、陳志文遭被告等人毆打後，陳浩平
    受有頭部外傷併腦震盪有暫時性意識喪失、右後側頭皮血腫
    、血痰疑似肺挫傷、右頸、右肩、左臂、四肢擦傷等傷害；
    陳志文受有右胸、雙下肢及雙前臂挫傷、右耳撕裂傷之傷害
    ，均非致命傷勢。其中陳浩平所受頭、胸部傷勢雖非輕微，
    然被告等人與陳浩平、陳志文間之糾紛，係因商談陳浩平償
    還債務之過程產生不快，為偶發事件，並非深仇大恨。況林
    信宏等多人事前備妥分持棍棒、刀械圍毆被害人，如果真有
    致人於死之意，當可持刀器砍殺或棍棒敲擊被害人之致命部
    位，被害人應非僅有上開傷勢而已。再則被告等人在現場見
    被害人已經受傷，即自發停止毆打行為，與一般欲致人於死
    者，用力極猛、下手部位均針對人體重要器官，或毆打至確
    認被害人幾近無法動彈等情均有不同。從而公訴人遽以被告
    等人毆打被害人時喊稱「給他死」或依據被害人受傷情況，
    逕論被告等人均有致其於死之不確定故意，難認可採，被告
    及其辯護人均辯稱被告無殺人犯意等語，應可採信。然此公
    訴意旨認此殺人未遂部分，與前揭起訴之傷害部分有一行為
    觸犯數罪名之想像競合關係，爰不另為無罪諭知。
二、犯罪事實部分（被告林信宏、溫耀揚、林柏孝、鄭博彥）
    ：
　㈠訊據被告林信宏、溫耀揚、林柏孝、鄭博彥均坦認上開傷害
    犯行，核與告訴人方偉承於本院審理證述及本院勘驗現場監
    視錄影結果相符，且有方偉承受傷照片暨基隆長庚醫院診斷
    證明書附卷可稽，事證明確，其犯行均可認定。　
　㈡公訴意旨又認被告4人係基於傷害故意及殺人之不確定故意，
    林信宏持球棒、林柏孝持酒瓶、溫耀揚持球棒、鄭至堯、林
    柏孝以腳踹攻擊方偉承，致方偉承受傷，經送醫急救始免於
    死，是有另涉殺人未遂罪云云，惟據本院勘驗現場監視錄影
    所見：「（4：31：21）方偉承從林信宏後方拉住林信宏左
    手，林柏孝見狀，右手持酒瓶，由上朝下往方偉承上半身共
    揮擊3次，林信宏持球棒朝方偉承揮擊，一著黑帽灰底外套
    男子將林柏孝拉開，方偉承已跌坐在牆角，（4：31：32）
    林信宏、林柏孝、鄭博彥、溫耀揚再沿走廊追打後，（4：3
    2：31)返回行經電梯前，鄭博彥、溫耀揚先後均以腳踢方偉
    承，溫耀揚再拿球棒朝方偉承揮擊2次，林柏孝以腳踢方偉
    承身體1次」等情，被告4人第1次攻擊方偉承之時間長約10
    秒，時間非長，且據上開錄影畫面，可知當時場面係多人打
    群架，方偉承原僅站立在旁未參與毆打，係因出手阻攔林信
    宏持球棒揮擊他人，始遭林信宏等人毆打，顯係偶發狀況，
    被告4人在此短時間內，是否足以均起致其於死之不確定故
    意?實有可疑。又被告與他人衝突結束後，步返包廂途中，
    鄭博彥、溫耀揚、林柏孝以腳踢方偉承，溫耀揚持球棒揮擊
    2次等，均非係致死之毆打方式。而林柏孝持酒瓶揮擊方偉
    承頭部，固係主要造成方偉承顱骨骨折、顱內出血之原因，
    足認其用力極猛，惟其揮擊次數3次，見方偉承倒地，並未
    再持續對之攻擊，而係轉身與其他人追打，顯見被告對方偉
    承並無特殊仇怨，未能因被害人事後傷勢狀況非輕，推論被
    告係基於致其死亡之犯意而為。此部分被告及其辯護人均辯
    稱被告無殺人犯意等語，亦可採信。公訴意旨既認此部分與
    前揭傷害行為，係一行為觸犯數罪名之想像競合關係，亦不
    另為無罪諭知。
三、論罪科刑：
  ㈠核被告林信宏、溫耀揚、塗鼎力、林威臣、阮伯諺、宋易軒
    、吳鎮佑、錡宥甫、李名弘就犯罪事實所為，均係犯刑法
    第277第1項之傷罪害罪及第354條之毀損他人物品罪。被告
    均在恐嚇言詞後進而傷害他人身體，又於相近時地共同分別
    傷害陳志文（同時毀壞其身上之2支行動電話螢幕）、陳浩
    平，同時造成其2人受傷，為想像競合犯，應僅論一個傷害
    罪。其等就傷害及毀損車輛犯行，有犯意聯絡及行為分擔，
    為共同正犯。所犯上開2罪，犯意各別，行為殊異，應分論
    併罰。
　㈡核被告林信宏、溫耀揚、林柏孝、鄭博彥就犯罪事實所為，
    均係犯刑法第277條第1項之傷害罪。其等有犯意聯絡及行為
    分擔，應以共同正犯論。　
  ㈢被告錡宥甫前因公共危險案件，經本院以106年度基交簡字第
    314號判決判處有期徒刑2月確定，於106年8月14日易科罰金
    執行完畢等情，有臺灣高等法院被告前案紀錄表在卷可按，
    其於受有期徒刑之執行完畢後，5年以內故意再犯本件有期
    徒刑以上之罪，構成刑法第47條第1項所定之累犯。另按司
    法院釋字第775號解釋，依解釋文及理由之意旨，係指構成
    累犯者，不分情節，一律加重最低本刑，於不符合刑法第59
    條所定要件之情形下，致生行為人所受之刑罰超過其所應負
    擔罪責之個案，不符罪刑相當原則、比例原則，於此範圍內
    ，在修正前，為避免發生上述罪刑不相當之情形，法院就該
    個案應裁量是否加重最低本刑。而經本院綜合斟酌被告構成
    累犯前案紀錄（下稱前案）之罪質種類與本案非屬同一，且
    前案罪名並非重罪，尚難逕認被告之刑罰反應力薄弱，而需
    再延長其最低法定矯正期間。揆諸上揭說明，本院認被告本
    案所犯之罪，無依刑法第47條第1項規定加重最低本刑之必
    要，附此敘明。
  ㈣爰審酌被告林信宏在犯罪事實因金錢及肢體糾紛，糾集溫耀
    揚、塗鼎力、林威臣、阮伯諺、宋易軒、吳鎮佑、錡宥甫、
    李名弘等多人持器物毆打被害人陳志文、陳浩平2人、毀損
    陳志文車輛；林信宏、溫耀揚、林柏孝、鄭博彥在犯罪事實
    因細故糾紛，即持酒瓶、球棒或腳踢方式毆打手無寸鐵之
    方偉承，行為均難認可取，暨衡以被告各自之動機、目的，
    行為手段，暨其品行、智識程度、自述家境之生活狀況，及
    被害人陳浩平、陳志文、方偉承分別遭受之損害狀況、本案
    所生危害，及其等在本院調解數次，關於本案犯罪事實調解
    未成，被告未賠償被害人之損失等一切情狀，分別量處如主
    文所示之刑，並依法各定其應執行之刑，及就得易科罰金之
    刑諭知折算標準。
　㈤扣案之球棒棍柄及非制式手槍各1支，係被告林信宏所有供其
    本案犯罪事實傷害、毀損所用之物，業據其供述明確，爰
    依刑法第38條第2項規定，在該所犯條項下宣告沒收。至扣
    案被告吳鎮佑所有之開山刀1把及被告林信宏、林威臣、溫
    耀揚、吳鎮佑、宋易軒、阮柏諺、張浩賢、鄭博彥所有之行
    動電話各1支，雖為被告所有，但無證據證明被告持上開物
    品供作本案犯罪所用，爰不予宣告沒收，附此敘明。
乙、無罪部分（起訴書犯罪事實被告林信宏、溫耀揚、塗鼎力
    、林威臣、阮伯諺、宋易軒、吳鎮佑、錡宥甫、李名弘涉犯
    強制罪；陳家靖、賴則豪涉犯強制、傷害、殺人未遂、毀損
    罪）
壹、公訴意旨另以：被告林信宏、溫耀揚、塗鼎力、林威臣、阮
    伯諺、宋易軒、吳鎮佑、錡宥甫、李名弘、賴則豪、陳家靖
    與及其他姓名年籍不詳之人，共同分乘7、8輛自用小客車，
    於108年1月12日0時5分許至基隆市中正區潮境公園平浪橋停
    車場時，見陳浩平、陳志文的車已在現場，眾人即共同基於
    強制及傷害之犯意聯絡，以車子擋在陳浩平、陳志文的車子
    前不讓其有機會開車逃走；被告賴則豪、陳家靖與被告林信
    宏、溫耀揚、塗鼎力、林威臣、阮伯諺、宋易軒、吳鎮佑、
    錡宥甫、李名弘等共同毆打、殺害陳浩平、陳志文未遂及毀
    損陳志文車輛。因認被告林信宏、溫耀揚、塗鼎力、林威臣
    、阮伯諺、宋易軒、吳鎮佑、錡宥甫、李名弘另涉刑法第30
    4條之強制罪；陳家靖、賴則豪涉犯刑法第304條之強制、第
    277條第1項之傷害、第271條第2項、第1項之殺人未遂及第3
    54條之毀損他人物品罪。
貳、犯罪事實應依證據認定之，無證據不得認定犯罪事實；不能
    證明被告犯罪者，應諭知無罪之判決，刑事訴訟法第154條
    第2項、第301條第1項分別定有明文；而認定不利於被告之
    事實，須依積極證據，茍積極之證據本身存有瑕疵而不足為
    不利於被告事實之認定，即應為有利於被告之認定，更不必
    有何有利之證據，而此用以證明犯罪事實之證據，猶須於通
    常一般人均不至於有所懷疑，堪予確信其已臻真實者，始得
    據以為有罪之認定，倘其證明尚未達到此一程度，而有合理
    性之懷疑存在，致使無從為有罪之確信時，即應為無罪之判
    決。又檢察官就被告犯罪事實應負舉證責任，並指出證明之
    方法，因此檢察官對於起訴之犯罪事實，應負提出證據及說
    服之實質舉證責任，倘所提出之證據不足為被告有罪之積極
    證明，或其指出證明之方法，無從說服法院以形成被告有罪
    之心證，基於無罪推定之原則，自應為被告無罪判決之諭知
    。
叁、訊據被告林信宏、溫耀揚、塗鼎力、林威臣、阮伯諺、宋易
    軒、吳鎮佑、錡宥甫、李名弘就起訴書犯罪事實均否認有
    強制犯行，其辯護人均辯護稱被告車輛停放位置並未擋攔陳
    志文車輛等語；被告陳家靖、賴則豪否認於起訴書犯罪事實
    案發時間在場，陳家靖辯護人姚宗樸律師辯護意旨略以：
    陳家靖女友郭宸妍證稱與陳家靖交往關係甚密，陳家靖出去
    都會告知，不記得陳家靖有出去跟人打架，證人陳志文指認
    係受陳昱方影響，而證人陳昱方係依據網路照片指認陳家靖
    ，其指認難認可採；賴則豪辯護人陳宜君律師辯護意旨略以
    ：本案並無賴則豪駕駛車輛到場之證據，證人陳浩平於警偵
    訊無法指認賴則豪，於審理忽稱賴則豪用棍棒攻擊，後又改
    稱無法辨識，陳志文於審理亦稱無法指認被告，陳昱方偵訊
    雖有指認賴則豪，但其所依據指認之照片為賴則豪10年前所
    拍攝，與案發時長像已有差距，且現場昏暗，其指認難認可
    採，請為無罪諭知等語。　　
肆、公訴意旨認被告等涉犯前開罪嫌，係以證人陳志文、陳浩平
    、陳昱方於偵訊之證述為據。查：
一、被告陳家靖、賴則豪所涉起訴書犯罪事實部分
　㈠關於指認本案被告，證人陳浩平於本院110年12月17日審理證
    稱：「在現場的人我只記得林信宏、錡宥甫、阮伯諺、溫耀
    揚，剩下的有點忘記了，他們一下車就開始攻擊我們」；證
    人陳志文於同日審理證稱僅能指認林信宏、溫耀揚，其他人
    沒有印象等語；證人陳昱方證稱：「這些人我之前不認識，
    他們先前有在7-11下車，警察去調監視器之後，給我們一些
    他們的照片，然後讓我去指認，因為當下他們拿東西的時候
    ，我是先看到他們的臉，我就是憑我那時的記憶去認那些照
    片，當天發生事情我是第一次看到他們，完全不認識他們」
    等語，亦即證人陳志文、陳浩平確可指認曾經近身或相識之
    林信宏、錡宥甫、阮伯諺、溫耀揚外，無法指認其他被告，
    而陳昱方並不認識所有被告，僅得依員警所提供之犯罪嫌疑
    人指認表及被告臉書上傳照片而為指認，陳昱方雖於108年1
    1月5日偵訊證稱陳家靖、賴則豪均有在場等語，惟案發現場
    係於深夜在無燈光照明之潮境公園內，被告方人數多達20人
    ，又據陳志文、陳浩平證稱被告等人下車後即開始分頭毆打
    及砸車，時間非長隨即駕車離去，在此混亂情形下，得否一
    一清楚辨認所有到場人之長像，已有可疑。再證人陳昱方與
    陳家靖、賴則豪全不相識，僅憑藉被告在臉書之單張生活照
    為指認，有無誤認可能?實有可疑。
　㈡證人即陳家靖女友郭宸妍於110年12月7日本院審理證稱：「
    陳家靖每天晚上都會回我家，他出去打架我都不會讓他去，
    至於他當天有無接到朋友電話叫他出去打架，時間太久真的
    不記得」等語，雖未能釐清被告陳家靖有無到場一節，然本
    於無罪推定及被告不自證己罪之原則，被告陳家靖部分公訴
    人僅提出證人陳昱方依據照片之指證為惟一證據，要難遽認
    被告陳家靖確為本案犯罪行為人之一。從而，此部分自屬不
    能證明被告陳家靖犯罪。
　㈢至被告等人駕駛到場之車輛，其中車號000-0000號自小客車
    在案發時為被告賴則豪所有，賴則豪辯稱：「那台車我很早
    之前就賣給宋易軒，只是一直沒有過戶，我以75000元賣給
    宋易軒，他分期給我，事情發生時他價金還沒付完，事後發
    生的時候我並沒有在那台車上」等語，核與被告宋易軒供稱
    ：「當時我開賴則豪的車，是跟賴則豪買的還沒有過戶」等
    語相符，再經本院調閱上開車號車籍登記資料之結果，AUH-
    5692號自小客車係於108年7月15日由賴則豪過戶登記予宋易
    軒（本院卷二第102頁），亦即系爭自小客車確實在本案事
    後登記為宋易軒所有一節為真，賴則豪、宋易軒此部分辯詞
    應可採信。從而賴則豪名下車號000-0000號自小客車縱使由
    宋易軒駕駛至現場，未能逕認賴則豪同在該車上。而被告溫
    耀揚108年5月2日為警扣案之行動電話，經本院於111年1月2
    7日當庭勘驗該行動電話通訊軟體記錄結果，溫耀揚曾於事
    發前之108年1月11日下午11時50分，以通訊軟體Messenger
    撥打電話予賴則豪，賴則豪未接聽（見本院卷三第179頁翻
    拍溫耀揚行動電話頁面照片），是本案查無溫耀揚通知賴則
    豪到場之積極證據，自屬不能證明賴則豪犯罪。
二、被告林信宏、溫耀揚、塗鼎力、林威臣、阮伯諺、宋易軒、
    吳鎮佑、錡宥甫、李名弘另涉起訴書犯罪事實強制罪部分
    ：公訴意旨雖認上開被告所駕之車輛擋在陳浩平、陳志文的
    車子前不讓其有機會開車逃走云云，惟據證人陳昱方於110
    年12月17日審理時在GOOGLE現場照片畫出案發時陳志文車輛
    及被告等駕駛車輛之停放相對位置所見，陳志文車輛停放在
    平浪橋停車場入口處之道路上，車頭朝公園入口方向，被告
    等之車輛進入公園後，有一台車停在陳志文車輛後方，其餘
    車輛依序一一停放在對向車道上，車頭均朝公園內部（見本
    院卷二第279頁），亦即被告等停車位置並非如公訴意旨所
    指有阻擋陳志文車輛之情狀，被告果如真有阻攔證人駕車離
    去之意，停車時當可緊靠包圍證人車輛或阻擋在車前，何以
    均停放在對向車道及證人車輛後方?且據證人陳志文、陳浩
    平、陳昱方所述，被告等停車後即全部下車攻擊證人，顯見
    被告等僅係隨意停車在證人車輛附近以方便行動而已，難認
    被告等有何共同妨礙證人自由離去之犯意或犯行。
三、本件並無證據證明被告等有上開公訴意旨所認之犯行，公訴
    人亦未能舉出其他證據，足以證明被告等確有此部分犯行存
    在，揆諸首開說明，就上開部分，自均應為無罪之諭知。　
丙、公訴不受理部分（起訴書犯罪事實）
壹、公訴意旨略以：被告江灝霖於108年3月15日2時34分56秒許
    至2時38分23秒許，因告訴人方偉承至其消費之基隆市○○路0
    00號凱悅KTV5樓512包廂內敬酒與其發生口角，被告江灝霖
    、宋易軒、陳德明、張浩賢、鄭博彥即共同基於傷害之犯意
    聯絡，由宋易軒先以拳頭毆打方偉承，方偉承察覺有異要離
    開包廂，江灝霖竟跟出來以拳頭毆打方偉承，陳德明則另基
    於強制之犯意，將方偉承勒住脖子往包廂內拖，以此方式妨
    害方偉承自由離去之權利（陳德明所涉強制罪部分另以簡易
    判決處刑），江灝霖、張浩賢、陳德明即以拳打、腳踹方式
    猛打方偉承之頭部及身體，方偉承因被打而倒在該包廂外一
    時無法動彈，包廂內之人即不理會在門口倒地之方偉承，而
    紛紛離開該包廂。嗣方偉承稍事清醒而慢慢走到凱悅KTV之5
    樓大廳電梯前欲搭乘電梯離開，背對著電梯時，上開眾人等
    亦走到方偉承前方等電梯，詎陳德明、張浩賢、鄭博彥3人
    竟再以推打、腳踹方式毆打方偉承，直至電梯開門後才讓方
    偉承搭電梯離去。因認江灝霖、宋易軒、陳德明、張浩賢、
    鄭博彥均涉有刑法第277條第1項之傷害罪。
貳、告訴乃論之罪，告訴人於第一審辯論終結前，得撤回其告訴
    ；又告訴經撤回者，法院應諭知不受理之判決，刑事訴訟法
    第238條第1項、第303條第3款定有明文。又按法院諭知不受
    理判決，得不經言詞辯論而為之，刑事訴訟法第307條亦有
    明文。
叁、上開被告因前述傷害案件，經檢察官提起公訴，認被告係涉
    犯刑法第277條第1項之傷害罪嫌，依同法第287條前段之規
    定，須告訴乃論。茲告訴人方偉承與被告江灝霖、宋易軒、
    陳德明、張浩賢於本院調解成立，並經告訴人於110年3月16
    日具狀對江灝霖、宋易軒、陳德明、張浩賢、鄭博彥均撤回
    告訴，此有撤回告訴聲請狀（本院卷二第89頁）附卷可稽，
    揆諸上揭規定，爰不經言詞辯論，逕為諭知不受理之判決。
據上論斷，應依刑事訴訟法第299條第1項前段、第301條第1項前
段、第303條第3款、第307條，刑法第判決如主文。
本案經檢察官吳美文提起公訴，檢察官陳宜愔到庭執行職務。
中　　華　　民　　國　　111 　年　　3 　　月　　31　　日
                  刑事第五庭審判長法　官　吳佳齡
　　　　　　　　　                法　官  陳怡安
　　　　　　　　　　　　　　　　　法　官  鄭虹眞
以上正本證明與原本無異。
如不服本判決應於收受送達後20日內向本院提出上訴書狀，並應
敘述具體理由；其未敘述上訴理由者，應於上訴期間屆滿後20日
內向本院補提理由書（均須按他造當事人之人數附繕）「切勿逕
送上級法院」。
中　　華　　民　　國　　111 　年　　4 　　月　　8 　　日
                                    書記官　周育義
附錄論罪法條：
中華民國刑法第277條
傷害人之身體或健康者，處5年以下有期徒刑、拘役或50萬元以
下罰金。
犯前項之罪，因而致人於死者，處無期徒刑或7年以上有期徒刑
；致重傷者，處3年以上10年以下有期徒刑。
中華民國刑法第354條
毀棄、損壞前二條以外之他人之物或致令不堪用，足以生損害於
公眾或他人者，處2年以下有期徒刑、拘役或1萬5千元以下罰金
。
附表一
編號 被告 犯罪事實 罪名及應處刑罰 1 林信宏 本案犯罪事實欄 林信宏共同犯傷害罪，處有期徒刑壹年肆月；又共同犯毀損器物罪，處有期徒刑柒月。扣案之棒球棍柄壹支及非制式手槍壹支均沒收。 2 溫耀揚 本案犯罪事實欄 溫耀揚共同犯傷害罪，處有期徒刑壹年肆月；又共同犯毀損器物罪，處有期徒刑柒月。 3 塗鼎力 本案犯罪事實欄 塗鼎力共同犯傷害罪，處有期徒刑拾月；又共同犯毀損器物罪，處有期徒刑肆月，如易科罰金，以新臺幣壹仟元折算壹日。 4 林威臣 本案犯罪事實欄 林威臣共同犯傷害罪，處有期徒刑陸月，如易科罰金，以新臺幣壹仟元折算壹日；又共同犯毀損器物罪，處有期徒刑肆月，如易科罰金，以新臺幣壹仟元折算壹日。應執行有期徒刑捌月，如易科罰金，以新臺幣壹仟元折算壹日。 5 阮伯諺 本案犯罪事實欄 阮伯諺共同犯傷害罪，處有期徒刑拾月；又共同犯毀損器物罪，處有期徒刑肆月，如易科罰金，以新臺幣壹仟元折算壹日。 6 宋易軒 本案犯罪事實欄 宋易軒共同犯傷害罪，處有期徒刑陸月，如易科罰金，以新臺幣壹仟元折算壹日；又共同犯毀損器物罪，處有期徒刑肆月，如易科罰金，以新臺幣壹仟元折算壹日。應執行有期徒刑捌月，如易科罰金，以新臺幣壹仟元折算壹日。 7 吳鎮佑 本案犯罪事實欄 吳鎮佑共同犯傷害罪，處有期徒刑陸月，如易科罰金，以新臺幣壹仟元折算壹日；又共同犯毀損器物罪，處有期徒刑肆月，如易科罰金，以新臺幣壹仟元折算壹日。應執行有期徒刑捌月，如易科罰金，以新臺幣壹仟元折算壹日。 8 錡宥甫 本案犯罪事實欄 錡宥甫共同犯傷害罪，處有期徒刑拾月；又共同犯毀損器物罪，處有期徒刑肆月，如易科罰金，以新臺幣壹仟元折算壹日。 9 李名弘 本案犯罪事實欄 李名弘共同犯傷害罪，處有期徒刑陸月，如易科罰金，以新臺幣壹仟元折算壹日；又共同犯毀損器物罪，處有期徒刑肆月，如易科罰金，以新臺幣壹仟元折算壹日。應執行有期徒刑捌月，如易科罰金，以新臺幣壹仟元折算壹日。 

附表二
編號 被告 犯罪事實 罪名及應處刑罰 1 林信宏 本案犯罪事實欄 林信宏共同犯傷害罪，處有期徒刑柒月。 2 溫耀揚 本案犯罪事實欄 溫耀揚共同犯傷害罪，處有期徒刑柒月。 3 林柏孝 本案犯罪事實欄二 林柏孝共同犯傷害罪，處有期徒刑壹年貳月。 4 鄭博彥 本案犯罪事實欄二 鄭博彥共同犯傷害罪，處有期徒刑叁月，如易科罰金，以新臺幣壹仟元折算壹日。